【裁判字號】    99,審交訴,320
【裁判日期】    991229
【裁判案由】    公共危險等
【裁判全文】
臺灣高雄地方法院刑事判決           99年度審交訴字第320號
公  訴  人  高雄地方法院檢察署檢察官
被      告  陳金旺
            陳國慶
上列被告等因公共危險等案件，經檢察官提起公訴（99年度偵字
第23704號），本院依簡式審判程序判決如下：
    主  文
陳金旺犯竊盜罪，累犯，處有期徒刑伍月；又犯肇事致人傷害逃
逸罪，累犯，處有期徒刑捌月。應執行有期徒刑拾壹月。
陳國慶教唆犯肇事致人傷害逃逸罪，處有期徒刑捌月。
    事  實
一、陳金旺前因竊盜案件，經本院以民國88年度易字第4318號判
    決判處有期徒刑2 年確定，於92年4 月30日因縮短刑期假釋
    出監並付保護管束，嗣因撤銷假釋，應執行殘刑1 年3 月7
    日。又因施用毒品案件，經本院以93年簡字第275 號判決處
    有期徒刑4 月確定。另因偽造文書案件，經本院以93年度簡
    字第2551號判決判處有期徒刑4 月確定。復因詐欺案件，經
    臺灣屏東地方法院（下稱屏東地院）以94年度訴字第991 號
    判決判處有期徒刑4 月確定，上開偽造文書及詐欺案件，並
    經屏東地院以95年度聲字第320 號裁定應執行有期徒刑7 月
    確定，與前揭竊盜案件殘刑1 年3 月7 日、施用毒品案件有
    期徒刑4 月接續執行，於95年5 月30日縮短刑期假釋出監並
    付保護管束，於95年6 月4 日保護管束期滿，假釋未經撤銷
    ，視為執行完畢。猶不知警惕，意圖為自己不法之所有，於
    99年4 月8 日上午8 時許，在高雄市○○區○○里○○街62
    號前，以持用鑰匙插入鑰匙孔發動電門，開車離去之方式，
    竊取鍾文慶所有之車號M9-3517 號自用小貨車得手。嗣於同
    年月9 日上午7 時35分許，以其竊得之上開自用小貨車搭載
    陳國慶沿高雄市○○區○○路由東向西行駛，行經立德路與
    前庄路路口時，與羅照凱所騎乘之腳踏車發生擦撞，致羅照
    凱人車倒地，受有左肘開放性傷口、右上臂開放性傷口、右
    前胸擦傷及開放性傷口等傷害（過失傷害部分未據告訴）。
    陳國慶見羅照凱倒地受傷，竟基於教唆他人肇事逃逸之犯意
    ，唆使陳金旺儘速離開肇事現場，陳金旺因而萌生肇事逃逸
    之犯意，未將前揭車禍事件報警處理，亦無協助羅照凱送醫
    救護，即駕駛上開自用小貨車與陳國慶逕行離開現場。陳金
    旺於同日下午2 時許，將上開自用小貨車棄置在高雄市鳳山
    區埤頂重劃區。嗣為警循線查獲，而得知上情。
二、案經高雄縣政府警察局林園分局報告高雄地方法院檢察署檢
    察官偵查起訴。
    理  由
一、本件被告陳金旺、陳國慶所犯係死刑、無期徒刑、最輕本刑
    為3 年以上有期徒刑以外之罪，其等於準備程序中就被訴事
    實為有罪之陳述，經本院告知簡式審判程序之旨，並聽取檢
    察官及被告之意見後，合議庭裁定由受命法官獨任進行簡式
    審判程序，合先敘明。
二、上開事實，業據被告2 人於本院審理中坦承不諱，核與證人
    即被害人鍾文慶、羅照凱於警詢中證述之情節相符；並有道
    路交通事故現場圖、道路交通事故調查報告表（一）、（二
    ）、事故現場及車損照片11張、瑞生醫院第17183 號診斷證
    明書、高雄縣政府警察局車輛協尋電腦輸入單、高雄縣政府
    警察局車輛尋獲電腦輸入單、贓物認領保管單附卷可稽，足
    認被告2 人自白皆與事實相符。從而，本件事證明確，被告
    2 人犯行均已堪認定，應依法論科。
三、按刑法第185 條之4 肇事逃逸罪，係在防止逃逸行為所產生
    之抽象危險，因此所謂「逃逸」，非指行為人有積極逃亡、
    隱匿等阻礙犯罪偵查行為，而係指行為人不留在肇事現場為
    即時救護、避免後車再度撞擊或協助相關人員迅速處理事故
    而離去，使肇事所發生之損害而有再度擴大之危險。是核被
    告陳金旺所為，係犯刑法第320 條第1 項竊盜罪，及同法第
    185 條之4 肇事逃逸罪；被告陳國慶所為，係犯刑法第29條
    、第185 條之4 教唆肇事逃逸罪，被告陳國慶教唆被告陳金
    旺肇事逃逸，依同法第29條第2 項規定，依其所教唆之肇事
    逃逸罪處罰之。被告陳金旺所犯之竊盜、肇事逃逸2 罪，犯
    意各別，行為互殊，應分論併罰。又被告陳金旺有前述所示
    之前案紀錄及視為執行完畢之事實，有臺灣高等法院被告前
    案紀錄表可參，其受有期徒刑執行完畢後，5 年內故意再犯
    本件有期徒刑以上之2 罪，均為累犯，各應依刑法第47條第
    1 項規定，加重其刑。本院審酌被告2 人明知被害人羅照凱
    因本件車禍受傷，被告陳國慶竟仍唆使被告陳金旺逃逸，被
    告陳金旺亦隨之不予救護被害人或報警處理，旋即離開現場
    ，置他人生命、身體不顧；又被告陳金旺正值壯年，不思以
    正當方法賺取財物，竟貪圖私慾，侵害他人財產安全，所為
    顯然可易，惟念及被告陳金旺始終坦承犯行，態度尚佳，被
    告陳國慶終能坦承犯行，態度尚可，被告陳金旺所竊車輛業
    據被害人鍾文慶領回，所生損害已有減輕等一切情狀，分別
    量處如主文第1 、2 項所示之刑，以資懲儆。至供本件竊盜
    所用之鑰匙1 支，並未扣案，且無證據證明尚屬存在，爰不
    宣告沒收。
據上論斷，應依刑事訴訟法第273 條之1 第1 項、第284 條之1
、第299 條第1 項前段，刑法第29條、第185 條之4 、第320 條
第1 項、第47條第1 項、第51條第5 款，刑法施行法第1 條之1
第1 項，判決如主文。
本案經檢察官王兆琳到庭執行職務
中    華    民    國    99    年    12    月    29    日
                  刑事第十庭  法  官  方錦源
以上正本證明與原本無異。
如不服本判決，應於判決送達後10日內向本院提出上訴書狀，並
應敘述具體理由；如未敘述上訴理由者，應於上訴期間屆滿後20
日內向本院補提理由書（均須按他造當事人之人數附繕本）「切
勿逕送上級法院」。
中    華    民    國    99    年    12    月    29    日
                               書記官  黃勤涵
附錄論罪科刑法條：
刑法第185 條之4
駕駛動力交通工具肇事，致人死傷而逃逸者，處6 月以上5 年以
下有期徒刑。
刑法第320 條第1 項
意圖為自己或第三人不法之所有，而竊取他人之動產者，為竊盜
罪，處5 年以下有期徒刑、拘役或5百元以下罰金。

司法院資訊處製作；財團法人民間司法改革基金會備份。
